臺灣橋頭地方法院刑事判決
                                  111年度審交易字第139號
公  訴  人  臺灣橋頭地方檢察署檢察官
被      告  陳讚德


上列被告因公共危險案件，經檢察官提起公訴（111年度偵字第7
29號），嗣被告於準備程序中就被訴事實為有罪之陳述，經本院
裁定進行簡式審判程序，判決如下：
    主  文
陳讚德犯不能安全駕駛動力交通工具罪，累犯，處有期徒刑陸月
，併科罰金新臺幣陸萬元，有期徒刑如易科罰金，罰金如易服勞
役，均以新臺幣壹仟元折算壹日。
    事  實
一、陳讚德於民國111年1月1日18時許，在高雄市○○區○○路00號
    後方某工地飲用啤酒後，明知其吐氣所含酒精濃度已達每公
    升0.25毫克以上之法定不得駕駛動力交通工具程度，竟仍駕
    駛車牌號碼0000-00號自用小客貨車上路。嗣於同日18時55
    分前某時許，行經高雄市楠梓區中央路與開發路交岔路口圓
    環，因不勝酒力失控自撞圓環內花圃，警方據報到場處理，
    並於同日18時55分許對其實施酒精濃度測試，測得其吐氣所
    含酒精濃度為每公升1.34毫克，始查悉上情。
二、案經內政部警政署保安警察第二總隊第一大隊第三中隊報請
    臺灣橋頭地方檢察署檢察官偵查起訴。
    理  由
一、本案被告陳讚德所犯屬法定刑為死刑、無期徒刑、最輕本刑
    為3年以上有期徒刑以外之罪，渠於準備程序時就被訴事實
    為有罪之陳述，經告知簡式審判程序要旨並聽取當事人意見
    ，經被告同意適用簡式審判程序後，本院亦認無不得或不宜
    改依簡式審判程序進行之處，爰依刑事訴訟法第273條之1第
    1項規定裁定進行簡式審判程序，合先敘明。
二、上開犯罪事實，業據被告於本院準備程序及審理時坦承不諱
    ，復有酒精測定紀錄表、財團法人工業技術研究院呼氣酒精
    測試器檢定合格證書、高雄市政府警察局舉發違反道路交通
    管理事件通知單、刑法第185條之3案件測試觀察紀錄表及現
    場照片等件附卷可佐，足認被告上開任意性自白確與事實相
    符，洵堪採為論罪科刑之依據。故本件事證明確，被告上開
    犯行堪以認定，應依法論科。
三、論罪科刑：
(一)按行為後法律有變更者，適用行為時之法律，但行為後之法
    律有利於行為人者，適用最有利於行為人之法律，刑法第2
    條第1項定有明文。經查，被告行為後，刑法第185條之3第1
    項條文已有修正，並經總統於民國111年1月28日以華總一義
    字第11100012101號令公布，於同年月30日生效。修正前刑
    法第185條之3第1項規定：「駕駛動力交通工具而有下列情
    形之一者，處2年以下有期徒刑，得併科20萬元以下罰金：
    一、吐氣所含酒精濃度達每公升零點二五毫克或血液中酒精
    濃度達百分之零點零五以上。二、有前款以外之其他情事足
    認服用酒類或其他相類之物，致不能安全駕駛。三、服用毒
    品、麻醉藥品或其他相類之物，致不能安全駕駛。」，修正
    後則規定：「駕駛動力交通工具而有下列情形之一者，處3
    年以下有期徒刑，得併科30萬元以下罰金：一、吐氣所含酒
    精濃度達每公升零點二五毫克或血液中酒精濃度達百分之零
    點零五以上。二、有前款以外之其他情事足認服用酒類或其
    他相類之物，致不能安全駕駛。三、服用毒品、麻醉藥品或
    其他相類之物，致不能安全駕駛。」，經比較修正前後之法
    律，新法刑度較舊法為重。是比較新舊法之結果，以被告行
    為時之規定即修正前之舊法有利於被告，依刑法第2條第1項
    前段之規定，自應適用行為時之法律即修正前之刑法第185
    條之3第1項規定論處。是核被告所為，係犯修正前刑法第18
    5條之3第1項第1款之不能安全駕駛動力交通工具罪。
(二)被告前因酒後駕車之公共危險案件，經本院以107年度審交
    易字第98號判決處有期徒刑6月確定，於107年7月4日易科罰
    金執行完畢乙節，有臺灣高等法院被告前案紀錄表在卷可稽
    ，是其於受有期徒刑之執行完畢後，5年內故意再犯本件有
    期徒刑以上之罪，核符刑法第47條第1項所定累犯之規定，
    復考量被告上開所為構成累犯之犯行與本案同為酒後駕車之
    公共危險罪，而被告明知於此，卻仍於上開累犯之罪刑執畢
    後3年半即再犯本案，堪認其主觀上不無有特別惡性之存在
    ，益見刑罰之反應力未見明顯成效，且核無加重最低本刑，
    致生被告所受之刑罰超過其所應負擔罪責之情事。職是，爰
    參酌司法院釋字第775號解釋意旨，依刑法第47條第1項規定
    加重其刑，以資懲惕。
(三)爰審酌被告除構成累犯者，不予重複評價外，前尚有多次酒
    駕犯行，竟未從前案記取教訓，仍酒後駕車上路，足認被告
    罔顧交通安全，所為已確實對不特定多數用路人之生命、身
    體及財產法益造成客觀可見之風險，自制能力不足，危害公
    眾往來安全，所為誠屬不該；兼衡其犯後業已坦承犯行之態
    度、本次酒駕後吐氣所含酒精濃度高達每公升1.34毫克，使
    用之交通工具為自用小客貨車，自稱高工畢業之智識程度、
    勉持之家庭經濟狀況、擔任水泥小包商、已婚、未負擔扶養
    義務、月收入新臺幣6、7萬元等一切具體情狀，爰量處如主
    文所示之刑，併諭知易科罰金及易服勞役之折算標準。
據上論斷，應依刑事訴訟法第273 條之1 第1 項、第299 條第1
項前段，判決如主文。
本案經檢察官黃淑妤提起公訴，檢察官李門騫到庭執行職務。
中    華    民    國   111    年    4      月   27    日
                  刑事第四庭  法  官  簡祥紋
以上正本證明與原本無異。
如不服本判決應於收受送達後20日內向本院提出上訴書狀，並應
敘述具體理由；如未敘述上訴理由者，應於上訴期間屆滿後20日
內向本院補提理由書（均須按他造當事人之人數附繕本）「切勿
逕送上級法院」。
中    華    民    國   111    年    4      月   27    日
                               書記官  陳佳彬
附錄本案論罪科刑法條：
修正前中華民國刑法第185 條之3 第1 項第1 款
駕駛動力交通工具而有下列情形之一者，處2 年以下有期徒刑，
得併科20萬元以下罰金：
一、吐氣所含酒精濃度達每公升零點二五毫克或血液中酒精濃度
    達百分之零點零五以上。